臺灣高等法院刑事判決　　　　　　　　93年度上訴字第3091號
　　上　訴　人　臺灣臺北地方法院檢察署檢察官
　　被　　　告　甲○○
　　選任辯護人　邱群傑律師
　　　　　　　　何叔孋律師
上揭上訴人因貪污治罪條例等案件，不服臺灣臺北地方法院92年
度訴字第1725號，中華民國93年7月29日第一審判決（起訴案號
：臺灣臺北地方法院檢察署90年度偵字第23613號、92年度偵字
172 35、19206號），提起上訴，本院判決如下：
    主  文
上訴駁回。
    理  由
一、公訴意旨略以：緣被告乙○○（通緝中，待到案後再行審結
    ）意圖使大陸女子丙○○（另案判刑六月確定）與他人為性
    交或猥褻之行為以之營利，於民國（下同）89年11月16日丙○○入境台灣以後，即容留丙○○居住於其所安排位於臺北
    縣三重市○○路之租屋處（詳細地址不詳），並引誘丙○○
    從事性交易貼補家用，丙○○首肯後，被告乙○○即媒介丙○○至臺北縣、市不特定地點與不特定男子性交易，每次代
    價3 千元至5 千元不等，丙○○每次可分得1 千2 百元，惟
    均遭乙○○表示需扣抵丙○○來台旅費及食宿費，丙○○實
    際上分文未得。期間丙○○曾於89年11月27日凌晨2 時40分
    許，在臺北縣板橋市○○路2 號7 樓「富麗賓館」701 室與
    萬元為丙○○辦理具保。又丙○○雖順利來台，然被告乙○○並未依約付款予丁○○（乙○○與丁○○約定莊某赴大陸
    地區與辛○○辦理假結婚後，申請辛○○入境台灣，乙○○
    每月支付丁○○３萬元報酬，丁○○部分業經台灣台北地方
    法院判處有期徒刑六月確定），丁○○心有未甘，遂一方面
    向被告乙○○表示要與丙○○辦理離婚，經乙○○同意後，
    丁○○即與丙○○相約於90年2月1日至臺北市中山區戶政事
    務所辦理離婚登記，另一方面則透過友人庚○○向臺北市政
    府警察局南港分局警備隊小隊長戊○○報案，請戊○○屆時
    於臺北市中山戶政事務所門口將丙○○逮捕。90年2月1日下
    午2時30分許，戊○○及另2名臺北市政府警察局南港分局（
    下簡稱南港分局）警備隊隊員癸○○（現更名子○○）、丑
    ○○前往臺北市中山區戶政事務所埋伏，俟丁○○、丙○○
    及陪同前往之己○○出現後，戊○○等三人即將丁○○、丙○○和己○○一同帶回至臺北市政府警察局南港分局，並在
    警備隊之辦公室內製作丁○○、丙○○和己○○之警詢筆錄
    。期間己○○即撥打行動電話將遭警查獲之事告知被告乙○○，要求被告乙○○設法營救，被告乙○○遂透過寅○○委
    託與警界關係良好之壬○○設法處理，壬○○立即聯絡臺北
    市政府警察局中山分局民權一派出所巡佐被告甲○○（現已
    調至臺北市政府警察局中山分局警備隊小隊長），請被告甲○○設法促使南港分局釋放己○○及丙○○，被告甲○○同
    意後，即由壬○○駕車搭載甲○○前往南港分局，同日22時
    許，被告甲○○即單獨進入南港分局，請服務台值勤員警通
    知戊○○至服務台，戊○○出現後，被告甲○○即自我介紹
    其為臺北市政府警察局中山分局巡佐，並要求戊○○釋放丙○○和己○○二人，承諾每釋放一人之代價為10萬元，同時
    以左右手食指交叉比出「十」之手勢，經戊○○當面拒絕後
    ，被告甲○○即先行離去，嗣被告甲○○再度前往南港分局
    ，並退而求其次請戊○○釋放己○○一人，代價亦為10萬元
    ，並表示丙○○則留給南港分局作業績，戊○○仍不為所動
    ，被告甲○○始知難而退。嗣經戊○○向警備隊隊長報告而
    循線查獲上情，因認被告甲○○涉犯貪污治罪條例第11條第
    1 項之行求賄賂罪嫌等語。
二、按被告未經審判證明有罪確定前，推定其為無罪；犯罪事實
    應依證據認定之，無證據不得認定犯罪事實刑事訴訟法第15
    4條第2項定有明文。又不能證明被告犯行者，應諭知無罪之
    判決，刑事訴訟法第301 條第1 項亦定有明文。復查刑事訴
    訟法第161條已於91年2月8日修正公布，修正後同條第1項規
    定：檢察官就被告犯罪事實，應負舉證責任，並指出證明之
    方法。因此，檢察官對於起訴之犯罪事實，應負提出證據及
    說服之實質舉證責任。倘其所提出之證據，不足為被告有罪
    之積極證明，或其闡明之證明方法，無從說服法官以形成被
    告有罪之心證，基於無罪推定之原則，自應為被告無罪判決
    之諭知。最高法院亦認為審判時，修正刑事訴訟法關於舉證
    責任之規定，已經公布施行，檢察官仍未提出適合於證明犯
    罪事實之積極證據，並闡明其證據方法與待證事實之關係；
    法院對於卷內訴訟資料，復已逐一剖析，參互審酌，仍無從
    獲得有罪之心證，則上級法院維持第一審諭知無罪之判決，
    於法洵無違誤（最高法院92年度台上字第 192號刑事判決參
    照）。
三、公訴人認被告甲○○涉犯刑求賄賂罪嫌，無非係以：(一)被告
    甲○○於前開時地曾與證人戊○○交談，交談過程中以雙手
    食指交叉要求釋放人犯之事實，業據證人戊○○、及現場目
    擊證人庚○○證述明確；(二)證人癸○○、丑○○、丁○○等
    人亦證稱：親見被告甲○○與證人戊○○交談，雖不知交談
    內容，但事後均曾聽聞證人戊○○提及被告甲○○行求賄賂
    之過程等語；(三)被告乙○○、證人壬○○、寅○○等人亦就
    ：證人丙○○、己○○經警查獲逮捕後，被告乙○○曾經透
    過證人寅○○、壬○○等人尋求警界關係良好之人設法營救
    ，事後證人己○○曾經告知證人丙○○被告甲○○即為搭救
    之人等節，證述明確；故被告甲○○於證人丙○○、己○○
    遭警逮捕後，仍前往向證人戊○○表示以10萬元之賄賂代價
    ，交換違背職務釋放人犯一名，其行求賄賂事證明確，為主
    要論據（詳如附件所載：證人證詞）。
四、訊據被告甲○○就於任職臺北市政府警察局中山分局民權一
    派出所員警期間，於南港分局警備隊警員戊○○查獲證人丙○○、己○○、丁○○時，二度前往南港分局向員警戊○○
    瞭解逮捕情形之事實固坦承不諱，惟堅詞否認有何行求賄賂
    之犯行，辯稱：並未言詞請求以10萬元代價、或以雙手食指
    交叉之手勢請戊○○釋放丙○○、己○○二人，僅於戊○○
    欲送請伊離去時，以雙手放置胸前左右搖晃，請戊○○止步
    ，並表示離去之意，而其餘證人於伊與戊○○談話時，均未
    在場，何能就現場情形為解說等語。經查：
(一)證人丁○○與證人丙○○、證人己○○因涉嫌「假結婚來台
    」案件，於前開時間在臺北市中山區戶政事務所經證人戊○○、癸○○、丑○○逮捕後，於南港分局警備隊內製作筆錄
    時，被告甲○○前往南港分局與證人即承辦員警戊○○會談
    ，嗣後全案、證人丙○○、己○○二人更遭移送至南港分局
    刑事三組承辦等情，為被告所坦承（見原審卷第31頁，本院
    卷第18、42頁），且經證人戊○○、癸○○、丑○○結證在
    卷（見原審卷二第23至31、32至36、39至42頁），並經原審
    函詢臺北市政府警察局、臺北市政府警察局南港分局查詢屬
    實，有臺北市政府警察局南港分局 93年5月25日北市警南分
    督字第09361321000 號函及附件（原審卷一第75至97頁）、
    臺北市政府警察局93年5月28日北市警督字第09336967300號
    函及附件（原審卷一第97-3至97-127頁）在卷可稽，故該部
    分事實堪以認定。
(二)次查：
 １.證人即被指為被告行求賄賂之承辦員警戊○○迭於警訊、偵
    查中證稱：「甲○○自我介紹伊係臺北市政府警察局中山分
    局巡佐，並要求我釋放丙○○和己○○2人，承諾每釋放1人
    之代價為10萬元，同時以左右手食指交叉比出『十』之手勢
    ，我當面拒絕後，甲○○即先行離去，後來甲○○再度回來
    南港分局，並退而求其次請我釋放己○○ 1人，代價亦為10
    萬元，並表示丙○○則留給局裡作業績，我仍予拒絕，之後
    即將丙○○和己○○送到分局三組，並向警備隊陳隊長報告
    」等語綦詳（見偵 23613號卷一第16至18頁、19頁反面、53
    至54頁），復於原審審理時證稱：「被告甲○○以言詞表示
    一個人十萬元、兩個人二十萬元，邊說邊比，一人十萬元時
    係雙手食指交叉，二人二十萬元則係一手比二、一手比一，
    相互交叉」等語明確（見原審卷二第24頁，93年6 月2 日筆
    錄第12頁背面）。且證人庚○○於中山分局接受訊問時、檢
    察官偵查中亦均證稱：「看到一次甲○○向戊○○以雙手食
    指交叉比『十』手勢，雖未聽聞其確實談話內容，但親聞戊○○向其隊長報告甲○○表示欲以10萬元代價釋放1 名大陸
    表含意」等語無疑，（見偵23613 號卷第25頁背面、第26頁
    、第71頁背面），而戊○○親見被告行求賄賂時所比手勢，
    自最初訪談時至本件原審審理中，均明確表示係「以左右食
    指交叉比『十』之手勢，代表釋放一個人給10萬元」，於原
    審審理中並補充二人二十萬元之手勢，前後尚無不一致之情
    ，戊○○之證言應堪採信。
 ２.證人丑○○於警訊中陳稱：戊○○與甲○○會談後，進入分
    局即向卯○○隊長報告等語（見偵 23613號卷一第32頁）；
    於偵查中證稱：戊○○進入後，癸○○即主動詢問，而現場
    聽聞戊○○稱甲○○要求放掉一人十萬元等語（見偵 23613
    號卷一第55頁）；於原審詰問時證稱：「當時我作大陸女子
    筆錄時，發現後面有人在看我製作筆錄，我問戊○○那人是
    誰，戊○○說那係中山分局某某人，來關心大陸女子案件，
    說放掉一個若干金錢，現場還有無其他人並不清楚」（見原
    審卷二第34頁，93年6 月2 日筆錄第31頁）。證人癸○○於
    警訊中稱：證人戊○○與被告甲○○會談進入分局後，即向
    證人即隊長卯○○報告，並向伊及丑○○稱有人關說，每放
    一名大陸女子可得十萬元等語（見偵23613 號卷一第30頁）
    ；於偵查中證稱：戊○○進來後，我有主動詢問被告甲○○
    為何前來，戊○○稱被告甲○○要求放掉一人十萬元等語（
    見偵23613 號卷一第55頁）；於原審詰問中證稱：「當天我
    看到很多人打電話進來，戊○○跟我說有人打電話進來關說
    ，後來我看到戊○○往大門出去，戊○○明確陳稱有關說放
    一個大陸女子十萬元係全案移送三組之後」等語（見原審卷
    二第40頁反面至42頁，93年6 月2 日筆錄第47頁）。雖證人
    癸○○、丑○○所述戊○○告知行求之時間、次數、在場人
    士、內容雖未能全然互補，惟該二人均證稱：曾聽聞戊○○
    告知被告行求賄賂等語，且至少是在製作己○○、丙○○之
    初步調查筆錄，或稍後移送刑事三組時，戊○○即曾告知前
    開行求賄賂等情節則一。而證人之證詞屬供述證據之一種，
    而供述證據具有其特殊性，與物證或文書證據具有客觀性及
    不變性並不相同，蓋人類對於事物之注意及觀察，有其能力
    上之限制，未必如攝影機或照相機般，對所發生或經歷的事
    實能機械式無誤地捕捉，亦未必能洞悉事實發生過程之每一
    細節及全貌。且常人對於過往事物之記憶，隨時日之間隔而
    漸趨模糊或失真，自難期其如錄影重播般地將過往事物之原
    貌完全呈現。此外，因個人教育程度、生活經驗、語言習慣
    之不同，其表達意思之能力與方式，亦易產生差異。故供述
    證據每因個人觀察角度、記憶能力、表達能力、誠實意願、
    嚴謹程度及利害關係之不同，而有對相同事物異其供述之情
    形發生，而其歧異之原因，未必絕對係出於虛偽所致，應就
    其全盤供述之意旨，佐以卷內證據為綜合判斷，並依據經驗
    法則及論理法則，詳予剖析其供述異、同之情形，調查其他
    必要之證據，以去瑕存真，定其取捨，若足認其關於基本事
    實之陳述，果於真實性無礙時，即非不得予以採信（最高法
    院92年台上字第4387號判決參照），況戊○○於斯時與被告
    素眛平生，亦尚無何人檢舉縱放人犯之情，戊○○告知癸○○、丑○○二人有關被告行求賄賂一節，當無誣指被告之可
    能或逃避自己刑責之必要，證人癸○○、丑○○之證言亦足
    徵證人戊○○之證言當屬可信。
 ３.至證人丁○○於調查局詢問及原審詰問時證稱：「並未親見
    戊○○、甲○○二人交談、亦未親見甲○○之手勢，係事後
    聽庚○○講」等語（見偵23613號卷一卷第107頁，原審卷二
    第98頁），另證人丙○○亦僅證稱：聽聞己○○表示被告甲○○為被告乙○○找來帶他們走的等語，亦均未親見何被告
    甲○○有何行賄之舉（見偵17235 號卷第82頁及其反面），
    渠等之證言雖無法推知被告確有行求賄賂犯行，然丙○○亦
    陳稱親耳聽見戊○○罵稱：「找人來也沒有用」等語（見偵
    17235 號卷第82頁反面），且丙○○、丁○○等人於被告與
    戊○○談話時，均未在場，難期渠等全程注意戊○○與被告
    間之互動狀況，而或有疏漏未注意之情事，故尚難以該等證
    人未提及證人戊○○所述「以左右手食指」情節，即認戊○○所言不可採信。
 ４.況證人戊○○身為員警多年，有輔助偵查之職務、且曾親身
    承辦刑事案件，就「警務人員以金錢要求釋放人犯」等情，
    係屬重大風紀事件、刑事公訴公務員瀆職案件，應知之甚稔
    ，本即應慎重處理，當不致攀誣同事。至證人戊○○雖於事
    後，因本件涉案大陸人士即證人己○○、丙○○於移送南港
    分局刑事三組承辦後，竟遭釋放（原審卷一第97-13 、97-1
    7 、97-18 頁）、相關移送卷證不翼而飛（原審卷一第97-6
    8 頁），而遭政風單位清查，且經移送刑事「妨害自由」案
    件等情，固經原審函詢臺北市政府警察局督察室、中山分局
    、南港分局屬實，並有南港分局93年5 月25日北市警南分督
    字第09361321000 號函及附件（原審卷一第75至97頁）、臺
    北市政府警察局93年5 月28日日北市警督字第 09336967300
    號函及附件（原審卷一第97-3至97-127頁）、南港分局93年
    5 月26日北市警南分督字第09361301100 號函及附件（原審
    卷一第100 至111 頁）、及臺灣士林地方法院檢察署檢察官
    91年度偵字第2671號不起訴處分書在卷可稽，惟戊○○、癸○○、丑○○等人係南港分局警備隊隊員，於查獲並帶往南
    港分局留置本件大陸人士己○○、丙○○後，即移送南港分
    局刑事三組偵辦，雖嗣後己○○、丙○○即被釋放，然該釋
    放程序係由南港分局刑事三組作業，均與警備隊員戊○○等
    人無涉，且檢舉人丁○○之檢舉書函亦未提及戊○○有何不
    法情事，再戊○○經移送刑事「妨害自由」嗣經不起訴處分
    之案件，係針對戊○○將大陸人士己○○、丙○○留置收容
    室之舉，有無妨害己○○、丙○○二人自由之情，並非偵查
    戊○○有無縱放人犯之違法情事，是戊○○雖因本件涉案大
    陸人士己○○、丙○○遭釋放一事接受相關調查，惟該釋放
    與戊○○無涉，戊○○並無訛指被告行求賄賂，以為自己政
    風、刑事案件解套之必要。
 ５.綜合分析上情，戊○○證述被告甲○○向其表示願以相當金
    額之代價，行求戊○○釋放所扣押之大陸人士等情，應認與
    事實相符。
(三)惟按，貪污治罪條例第11 條第1項規定：「對於第二條人員
    ，關於違背職務之行為，行求、期約或交付賄賂或其他不正
    利益者，處一年以上七年以下有期徒刑，得併科新臺幣三百
    萬元以下罰金」，係以公務員依據法令從事於公務時，關於
    違背職務之行為行求賄賂為其構成要件，亦即，須對於公務
    員關於違背職務之行為，行求賄賂，始予處罰，若非關於違
    背職務行為，即不生本罪刑責之負擔問題。而所謂違背職務
    之行為，指在其職務範圍內，不應為而為，或應為而不為者
    而言（最高法院58台上 884號判例參照）。然本件「關於將
    樂、張二女留置長達四十小時部分，依卷內查附之入室通知
    單所載，當初係以樂、張二女違反兩岸人民關係條例為由將
    其留置，按警察機關拘留所乃為拘留（留置）違反社會秩序
    維護法之拘留人（被留置人）而設置，至留置其他人犯需有
    法律之依據始得為之（內政部警政署 85年5月17日警署刑司
    字第6610號）。是以，既查無樂、張二女賣淫之事證，當無
    違反社會秩序維護法，亦無違反兩岸人民關係條例第18條第
    1項各款事由，從而亦不符兩岸人民關係第18條第2項暫予收
    容之要件，因此，若以兩岸人民關係條例留置，即有違法之
    虞。」，此有臺北市政府警察局 93年5月28日日北市警督字
    第 09336967300號函所附全案調查卷資料，關於台北市政府
    警察局督察室簽呈意見可佐（見原審卷一第97 -14頁），亦
    即，南港分局並無留置或收容樂、張二人之法律上依據，依
    法不得留置或收容樂、張二人，應予釋放，而被告甲○○雖
    有至南港分局向戊○○表示願以相當金額之代價，行求戊○○釋放所扣押樂、張二人之情事，然釋放樂、張二人既屬南
    港分局依法且為必要之職務上應為之行為，則被告甲○○對
    於警員合乎職務行為行求賄賂，揆之前揭說明，即核與貪污
    治罪條例第 11條第1項對於公務員關於違背職務之行為行求
    賄賂之構成要件有間，自不得逕以該罪相繩。原審以不能證
    明被告犯罪，而為被告無罪之諭知，經核其認事用法尚無不
    當，應予維持。檢察官上訴指摘原判決不當，為無理由，應
    予駁回。
五、至被告乙○○之部分，俟渠到案後，由原審另行審結。
據上論斷，應依刑事訴訟法第368條，判決如主文。
本案經檢察官陳玉珍到庭執行職務。
中　　華　　民　　國　　94　　年　　1 　　月　　27　　日
                  刑事第九庭審判長法  官  李文成
                                  法  官  周盈文
                                  法  官  官有明
以上正本證明與原本無異。
檢察官如不服本判決應於收受送達後十日內向本院提出上訴書狀
，其未敘述上訴之理由者並得於提起上訴後十日內向本院補提理
由書（均須按他造當事人之人數附繕本）。
被告不得上訴。
                                  書記官  林蓓瑜
中　　華　　民　　國　　94　　年　　1 　　月　　28　　日
附錄：本案論罪科刑法條全文
附件：
┌────┬────────────────────┐
│證據名稱│證　　　 據　　　　內　　　　容　       │
├────┼────────────────────┤
│(一)被告乙│坦承容留、媒介丙○○與他人為性交並以之│
│  ○○之│  營利。　　                            │
│  供述  │己○○及丙○○遭南港分局員警查獲後，己│
│　　    │  ○○即通知乙○○，乙○○即請寅○○委託│
│　　　　│  與警界關係良好之壬○○設法營救。      │
├────┼────────────────────┤
│(二)被告甲│被告甲○○曾於九十年一月底、二月初某日二│
│  ○○之│十三時許，受壬○○請託、由壬○○開車載送│
│  供述　│甲○○前往南港分局，並向承辦員警查問丙○│
│　　    │○及己○○被查獲一案情形。              │
├────┼────────────────────┤
│(三)證人壬│九十年二月一日晚上，壬○○受寅○○委託，│
│  ○○之│找被告甲○○前往南港分局，並由壬○○開車│
│  證詞  │載被告甲○○至南港分局，惟壬○○在分局外│
│　　    │等候，僅被告甲○○單獨一人進入南港分局，│
│　　　　│而前往之目的係因丙○○、己○○及丁○○三│
│　　　　│人遭南港分局逮捕。　                    │
├────┼────────────────────┤
│(四)證人丁│九十年二月一日，丁○○委託友人庚○○，請│
│  ○○之│南港分局警察戊○○等前往中山區戶政事務所│
│  證詞  │前埋伏，並順利查獲丙○○及己○○帶至南港│
│　　    │分局後，當晚被告甲○○曾前往南港分局，與│
│　　　　│證人戊○○在門口交談。　　　　　　　　　│
├────┼────────────────────┤
│(五)證人戊│查獲丙○○、己○○及丁○○之經過，及當晚│
│  ○○之│被告甲○○曾前往南港分局，以每名十萬元之│
│  證詞  │代價向戊○○行賄，請戊○○釋放己○○及丙│
│　　    │○○，戊○○予以拒絕，被告甲○○退而求其│
│　　　　│次，請戊○○釋放己○○一人，代價仍為十萬│
│　　　　│元，戊○○仍予以拒絕，被告甲○○於過程中│
│　　　　│並曾以雙手食指交叉比「十」字手勢，戊○○│
│　　　　│嗣後曾向警備隊隊長卯○○報告。　        │
├────┼────────────────────┤
│(六)證人癸│查獲丙○○、己○○及丁○○之經過，及當晚│
│  ○○之│被告甲○○曾前往南港分局，在南港分局外與│
│  證詞  │戊○○密談，密談完畢後，戊○○進入辦公室│
│　　    │即向癸○○、丑○○及警備隊隊長表示有人以│
│　　　　│每名十萬元之代價關說釋放兩名大陸女子。　│
├────┼────────────────────┤
│(七)證人丑│查獲丙○○、己○○及丁○○之經過，及當晚│
│  ○○之│被告甲○○曾前往南港分局，在南港分局外與│
│  證詞  │戊○○密談，密談完畢後，戊○○進入辦公室│
│　　    │即向癸○○、丑○○及警備隊隊長表示有人以│
│　　　　│每名十萬元之代價關說釋放兩名大陸女子。  │
├────┼────────────────────┤
│(八)證人庚│庚○○係受丁○○委託，請熟識之員警戊○○│
│  ○○之│於當日前往中山區戶政事務所埋伏查緝，並查│
│  證詞  │獲己○○及丙○○二名大陸女子，當晚被告甲│
│　　    │○○曾前往南港分局，與證人戊○○在門口交│
│　　　　│談，交談過程中被告甲○○曾多次以雙手食指│
│　　　　│交叉比出「十」字狀，之後戊○○有說，甲○│
│　　　　│○表示願付十萬元請戊○○釋放己○○，丙○│
│　　　　│○則留給南港分局作業績。　              │
├────┼────────────────────┤
│(九)證人丙│丙○○來台以後，即居住於被告乙○○安排之│
│  ○○之│處所，並因被告乙○○之引誘開始從事性交易│
│  證詞  │，均由被告乙○○所雇用之司機載送丙○○至│
│　　    │大台北地區之賓館或住家，所獲得之金錢遭乙│
│　　　　│○○全部取走，乙○○表示需先扣繳丙○○來│
│　　　　│台之全部費用。丙○○曾於八十九年十一月二│
│　　　　│十七日凌晨二時四十分許，因與男客辰○○在│
│　　　　│板橋市○○路二號七樓之賓館內從事性交易為│
│　　　　│海山分局查獲。又丙○○於九十年二月一日遭│
│　　　　│南港分局查獲，在南港分局時曾見到被告甲○│
│　　　　│○又前往南港分局，丙○○並不知道甲○○為│
│　　　　│警察，但當時己○○有告訴丙○○，甲○○是│
│        │乙○○找來帶她們走的。　　　　          │
├────┼────────────────────┤
│(十)證人寅│己○○及丙○○遭帶回南港分局當晚，寅○○│
│  ○○之│有接到乙○○之電話，要求寅○○代為找一個│
│  證詞  │警界關係良好的人。　　                  │
└────┴────────────────────┘
